【裁判字號】    98,訴,763
【裁判日期】    980904
【裁判案由】    偽造文書等
【裁判全文】
臺灣臺北地方法院刑事判決               98年度訴字第763號
公  訴  人  臺灣臺北地方法院檢察署檢察官
被      告  乙○○
選任辯護人  顏文正律師
上列被告因偽造文書等案件，經檢察官提起公訴（97年度偵字第
15300 號），於準備程序進行中，被告就被訴事實為有罪之陳述
，經告知簡式審判程序之旨，並聽取檢察官、被告及辯護人之意
見後，由本院合議庭裁定進行簡式審判程序，判決如下：
    主      文
乙○○以加害生命、名譽之事，恐嚇他人致生危害於安全，處有
期徒刑月，如易科罰金，以新台幣壹仟元折算壹日；又行使偽
造之私文書，足以生損害於他人，處有期徒刑肆月，如易科罰金
，以新台幣壹仟元折算壹日，偽造之「鐘章媽莉」署名共計佰
拾肆枚及「章瑪利」署名共計壹佰陸拾伍枚均沒收之，扣案之平
信信封捌張、郵票拾陸枚、絲質手套貳只及電腦繕打寄件人收件
人切割紙條伍張均沒收之；又散布文字，指摘足以毀損他人名譽
之事，處有期徒刑月，如易科罰金，以新台幣壹仟元折算壹日
，扣案之平信信封捌張、郵票拾陸枚、絲質手套貳只及電腦繕打
寄件人收件人切割紙條伍張均沒收之。應執行有期徒刑捌月，如
易科罰金，以新台幣壹仟元折算壹日，偽造之「鐘章媽莉」署名
共計佰拾肆枚及「章瑪利」署名共計壹佰陸拾伍枚均沒收之，
扣案之平信信封捌張、郵票拾陸枚、絲質手套貳只及電腦善打寄
件人收件人切割紙條伍張均沒收之。
    事實及理由
一、本件犯罪事實及證據，除引用檢察官起訴書（如附件）相同
    部分之記載外，事實及證據部分另更正及補充如下：
  (一)事實部分：
  1.起訴書記載「……以此方式恐嚇丙○○。……」之部分，應
    更正為「……以此方式恐嚇丙○○，致生危害於丙○○之安
    全。……」。
  2.起訴書記載「……等指摘丙○○有婚外情之內容，並在信封
    上偽造甲○○之署名之……」之部分，應更正為「……等指
    摘丙○○有婚外情之內容，加以大量影印後，並接續在信封
    上偽造「鐘章媽莉」、「章瑪利」之署名……」。
  3.檢察官起訴書記載「……分別於97年6月4日寄給如附表一之
    人，同年6月9日寄給如附表二所示之人、同年6 月16日寄給
    如附表三所列之人之方式行使之。……」之部分，應更正為
    「……接續於97年6月4日、6月9日及6 月16日寄給如附表一
    、二、三所示之收件人之方式行使之，足以生損害於鐘章媽
    莉、章瑪利及丙○○之權益。……」。
  (二)證據部分：增列被告乙○○於本院審理時之自白為本件證據
    。
二、核被告所為，係犯刑法第305條之恐嚇危害安全罪、第216條
    、第210條之行使偽造私文書罪及第310條第2 項之加重誹謗
    罪。被告基於單一偽造文書及誹謗之決意，於97年6 月間在
    其住處，於起訴書附表一、二、三所示之信封上偽造「鐘章
    媽莉」、「章瑪利」之署名，並於同年6月4日、6月9 日及6
    月16日將信件寄送予起訴書附表一、二、三所示之收件人，
    其行為在時間及空間上均具有密切之關連性，無非係欲達同
    一目的之接續動作，均係本於單一犯意接續進行，應為接續
    犯而屬單純一罪。另被告偽造署名之行為係偽造私文書之階
    段行為，又被告偽造私文書後進而行使，其偽造私文書之低
    度行為應為行使之高度行為所吸收，均不另論罪。再被告所
    犯上開3 罪，犯意各別、行為互殊，應予分論併罰。是檢察
    官起訴意旨以被告分別於97年6月4日、6月9日及6 月16日將
    信件寄送予起訴書附表一、二、三所示之收件人，認此部分
    應予分論併罰，容有未洽，附此敘明。
三、爰審酌被告未曾有期徒刑以上刑之宣告，有臺灣高等法院被
    告前案紀錄表1 紙在卷可按，其因與告訴人丙○○間之感情
    糾葛，而為本件犯行，於警詢、檢察官偵訊及本院審理時均
    坦承犯行，犯後態度良好，且被告現罹患恐慌症、憂鬱性病
    疾、焦慮症及左側乳房腫瘤，此有台灣電力股份有限公司台
    電聯合診所診斷證明書2 紙附卷可參，再參酌其智識程度、
    生活狀況及尚未與告訴人丙○○、甲○○達成和解等一切情
    狀，分別量處如主文所示之刑，並均諭知易科罰金之折算標
    準，且定其應執行之刑，並依司法院釋字第662 號解釋之意
    旨，再定其易科罰金之折算標準。另被告偽造之「鐘章媽莉
    」署名共計314枚及「章瑪利」署名共計165枚，應依刑法第
    219條之規定沒收之。至扣案之絲質手套2只係供犯罪所用之
    物，又扣案之平信信封8 張、郵票16枚及電腦繕打寄件人收
    件人切割紙條5 張則係供犯罪預備之物，均屬被告所有，業
    據被告供承在卷，應依刑法第38條第3項、第1項第2 款之規
    定宣告沒收之。
據上論斷，應依刑事訴訟法第273條之1第1項、第299條第1 項前
段、第310條之2、第454條第2項，刑法第305條、第216條、第21
0條、第310條第2項、第41條第1項前段、第219條、第38條第1項
第2款、第51條第5款，刑法施行法第1條之1，判決如主文。
本案經檢察官郭昭吟到庭執行職務
中    華    民    國    98    年    9     月    4     日
                      刑事第十八庭  法  官  彭慶文
上正本證明與原本無異。
如不服本判決應於收受送達後10日內向本院提出上訴書狀，並應
敘述具體理由；其未敘述上訴理由者，應於上訴期間屆滿後20日
內向本院補提理由書（均須按他造當事人之人數附繕本）「切勿
逕送上級法院」。告訴人或被害人如對於本判決不服者，應具備
理由請求檢察官上訴，其上訴期間之計算係以檢察官收受判決正
本之日期為準。
                                    書記官  陳怡君
中    華    民    國    98    年    9     月    7     日
參考法條：刑法第216條、第210條、第305條、第310條
中華民國刑法第210條
（偽造變造私文書罪）
偽造、變造私文書，足以生損害於公眾或他人者，處 5年以下有
期徒刑。
中華民國刑法第216條
（行使偽造變造或登載不實之文書罪）
行使第210條至第215條之文書者，依偽造、變造文書或登載不實
事項或使登載不實事項之規定處斷。
中華民國刑法第305條
（恐嚇危害安全罪）
以加害生命、身體、自由、名譽、財產之事，恐嚇他人致生危害
於安全者，處2年以下有期徒刑、拘役或3百元以下罰金。
中華民國刑法第310條
（誹謗罪）
意圖散布於眾，而指摘或傳述足以毀損他人名譽之事者，為誹謗
罪，處1年以下有期徒刑、拘役或5百元以下罰金。
散布文字、圖畫犯前項之罪者，處2年以下有期徒刑、拘役或1千
元以下罰金。
對於所誹謗之事，能證明其為真實者，不罰。但涉於私德而與公
共利益無關者，不在此限。
附件：97年度偵字第15330號起訴書


司法院資訊處製作；財團法人民間司法改革基金會備份。
